---
title: "Exercise 03: 🔨 Working with R "
subtitle: "Hollywood Age Gap"
format: 
  html:
    toc: true
    toc-depth: 4
callout-appearance: simple
execute: 
  cache: true
  eval: true
  echo: true
  message: false
  warning: false
highlight-style: atom-one
editor_options: 
  chunk_output_type: console
---

::: {.callout-tip icon="false"}
[![Quarto Document](/img/badge-quarto_document.svg)](https://github.com/faucommsci/dbd_2023/blob/main/exercise/exercise-03.qmd) Download source file

[![Binder RStudio](/img/badge-binder_rstudio.svg)](https://mybinder.org/v2/gh/faucommsci/dbd_binder/HEAD?urlpath=rstudio) Open this exercise in interactive and executable environment
:::

## Background

-   The best way to learn R is by trying. This document tries to display a version of the "normal" data processing procedure.
-   Use `tidytuesday` data as an example to showcase the potential

::: callout-note
## Todays's data basis: Hollywood Age Gaps

> An informational site showing the age gap between movie love interests.

The data follows certain rules:

-   The two (or more) actors play actual love interests (not just friends, coworkers, or some other non-romantic type of relationship)
-   The youngest of the two actors is at least 17 years old
-   Not animated characters
:::

## Packages

-   Zum Laden der Pakete wird das Paket `pacman::pload()` genutzt, dass gegenüber der herkömmlichen Methode mit `library()` eine Reihe an Vorteile hat:

    -   Prägnante Syntax
    -   Automatische Installation (wenn Paket noch nicht vorhanden)
    -   Laden mehrerer Pakete auf einmal
    -   Automatische Suche nach `dependencies`

```{r load-packages}
pacman::p_load(
  here, 
  magrittr, 
  tidyverse,
  janitor,
  easystats,
  sjmisc,
  ggpubr)
```

## Codechunks aus der Sitzung

### Die erste "Runde" der Datenaufbereitung

#### Datenimport via URL

| Variable            | Description                                                                    |
|:------------------------|:----------------------------------------------|
| `movie_name`        | Name of the film                                                               |
| `release_year`      | Release year                                                                   |
| `director`          | Director of the film                                                           |
| `age_difference`    | Age difference between the characters in whole years                           |
| `couple_number`     | An identifier for the couple in case multiple couples are listed for this film |
| `actor_1_name`      | The name of the older actor in this couple                                     |
| `actor_2_name`      | The name of the younger actor in this couple                                   |
| `actor_1_birthdate` | The birthdate of the older member of the couple                                |
| `actor_2_birthdate` | The birthdate of the younger member of the couple                              |
| `actor_1_age`       | The age of the older actor when the film was released                          |
| `actor_2_age`       | The age of the younger actor when the film was released                        |

: Variablennamen und -beschreibungen

```{r import-data-raw}
# Import data from URL
age_gaps <- read_csv("http://hollywoodagegap.com/movies.csv") %>% 
  janitor::clean_names()

# Check data set
age_gaps
```

#### Initiale Überprüfung der Daten

::: callout-note
## Sind die Daten *"technisch korrekt*"?

-   ✅ [Wie viele Fälle sind enthalten? Wie viele Variablen?](#check-overview)

-   ✅ [Wie lauten die Variablennamen? Sind sie sinnvoll?](#check-overview)

-   ✅ [Welchen Typ hat jede Variable, z. B. numerisch, kategorisch, logisch?](#check-overview-correction)

-   ✅ [Wie viele eindeutige Werte hat jede Variable?](#check-location-parameter)

-   ✅ [Welcher Wert tritt am häufigsten auf, und wie oft kommt er vor?](#check-location-parameter)

-   ✅ [Gibt es fehlende Werte? Wenn ja, wie häufig ist dies der Fall?](#check-location-parameter)
:::

##### Überblick über die Daten {#check-overview}

```{r table-initial-overview}
age_gaps %>% glimpse()
```

##### Korrekturen {#check-overview-correction}

```{r recoding-data-to-correct}
age_gaps_correct <- age_gaps %>% 
  mutate(
    across(ends_with("_birthdate"), ~as.Date(.)) # set dates to dates
  )
```

##### Überprüfung Lageparameter {#check-location-parameter}

```{r table-location-parameter}
age_gaps_correct %>% descr()
```

### Die ersten Datenexplorationen

#### Wie sind die Altersunterschiede verteilt?

```{r figure-age-difference}
age_gaps_correct %>% 
    ggplot(aes(x = age_difference)) +
    geom_bar() +
    theme_pubr()
```

#### In welchen Filmen ist der Altersunterschied am höchsten?

```{r table-movies-highest-age-difference}
age_gaps_correct %>% 
    arrange(desc(age_difference)) %>% 
    select(movie_name, age_difference, release_year) 
```

```{r table-movies-highest-age-difference-current}
age_gaps_correct %>% 
    filter(release_year >= 2022) %>% 
    arrange(desc(age_difference)) %>% 
    select(
        movie_name, age_difference, release_year, 
        actor_1_name, actor_2_name) 
```

#### Gibt es einen Zusammenhang zwischen Altersunterschied und Release?

##### (Durchschnitts-)Unterschied nach Jahren

```{r figure-age-difference-mean-by-year}
age_gaps_correct %>% 
    group_by(release_year) %>% 
    summarise(age_difference_mean = mean(age_difference)) %>% 
    ggplot(aes(release_year, age_difference_mean)) +
    geom_col() +
    theme_pubr()
```

##### Verteilung nach Jahren

```{r figure-age-difference-by-year}
#| column: page
#| fig-width: 16
#| fig-height: 9

ggpubr::ggboxplot(
    data = age_gaps_correct, 
    x = "release_year", 
    y = "age_difference", 
  ) + 
   # Rotate x-axis labels by 90 degrees
  theme(
    axis.text.x = element_text(
        angle = 90,
        vjust = 0.5,
         hjust=1))  
```

##### Überprüfung der Korrelation

```{r model-age-difference-release-year-correlation}
age_gaps %>%
  select(release_year, age_difference) %>% 
  correlation::correlation()
```

##### Schätzung OLS

```{r model-age-difference-release-year-lm}
# Schätzung des Models
mdl <- lm(age_difference ~ release_year, data = age_gaps_correct)

# Output
mdl %>% parameters::parameters()
mdl %>% performance::model_performance()
```

```{r model-age-difference-release-lm-report}
mdl %>% report::report()
```

## 📋 Exercise: Welche Rolle spielt das Geschlecht?

::: callout-note
## Spielt das Geschlecht eine Rolle?

-   Der folgende Abschitt befasst sich nun ergänzend mit der Frage, welche Rolle das Geschlecht mit Blick auf die "Gültigkeit" der vorherigen Ergebnisse spielt
-   Dazu sind jedoch weitere Explorations- und Überarbeitungsschritte notwendig
:::

### Übeprüfung der `_gender`-Variablen

::: callout-caution
## Exercise 1

Nutzen Sie die Funktion `sjmisc::frq()` und schauen Sie sich im Datensatz `age_gaps_correct` die Variablen `actor_1_gender` und `actor_2_gender` an.
:::

```{r exercise_1}
# ADD YOUR CODE HERE
```

::: callout-caution
## Exercise 2

Nutzen Sie die Funktion `sjmisc::flat_talbe()` und den Datensatz `age_gaps_correct` um eine Kreuztabelle der Variablen `actor_1_gender` und `actor_2_gender` zu erstellen.
:::

```{r exercise_2}
# ADD YOUR CODE HERE
```

### Sind die Daten "konsistent"?

#### Überprüfung der Sortierung

```{r table-check-variable-arrangement}
age_gaps_correct %>% 
  summarise(
      p1_older = mean(actor_1_age > actor_2_age), # older person first?
      p1_male  = mean(actor_1_gender == "man"),  # male person first? 
      p_1_first_alpha = mean(actor_1_name < actor_2_name) # alphabetical order?
  )
```

### Überprüfung der Anzahl pro Paare pro Film

```{r table-check-couple-numbers}
# Create data
couples <- age_gaps_correct %>% 
  group_by(movie_name) %>% 
  summarise(n = n()) 

# Distribution
couples %>% frq(n)

# Movies with a loot of couples 
couples %>% 
  filter(n > 3) %>% 
  arrange(desc(n))
```

### Korrekturen

```{r recoding-data-to-consistent}
age_gaps_consistent <- age_gaps_correct %>% 
  # If multiple couples, assign couple number by movie
  mutate(
      couple_number = row_number(),
      .by = "movie_name"
  ) %>% 
  # Change data structure (one line per actor in a coulpe of a movie)
  pivot_longer(
    cols = starts_with(c("actor_1_", "actor_2_")),
    names_to = c(NA, NA, ".value"),
    names_sep = "_"
  ) %>% 
  # Put older actor first
  arrange(desc(age_difference), movie_name, birthdate) %>% 
    mutate(
    position = row_number(),
    .by = c("movie_name", "couple_number")
  ) %>% 
  pivot_wider(
    names_from = "position",
    names_glue = "actor_{position}_{.value}",
    values_from = c("name", "gender", "birthdate", "age")
  ) %>% 
  mutate(
    couple_structure = case_when(
      actor_1_gender == "woman" & actor_2_gender == "woman" ~ 1,
      actor_1_gender == "man" & actor_2_gender == "man" ~ 2,
      actor_1_gender != "man" ~ 3, 
      actor_1_gender == "man" ~ 4,
    ),
    older_male_hetero  = sjmisc::rec(
      couple_structure, 
      rec="3=0; 4=1; ELSE=NA", 
      to.factor = TRUE
    )
  )

```

## Die zweite Datenexploration

### Alterskombinationen im Überblick

::: callout-caution
## Exercise 3

Nutzen Sie die Funktion `sjmisc::frq()` und schauen Sie sich im Datensatz `age_gaps_consistent` die Variablen `couple_structure` und `older_male_hetero` an.
:::

```{r exercise_3}
# ADD YOUR CODE HERE
```

### Wie sind die Altersunterschiede unterteilt, unter Berücksichtiung des Geschlechts?

#### Graphische Überprüfung

::: callout-caution
## Exercise 4

-   Erstellen Sie, auf Basis des Datensatzes `age_gaps_consistent`, einen `ggplot`.
-   Nutzen Sie im Argument `aes()` die Variable `age_difference` als `x`-Variable und `older_male_hetero` für das Argument `fill`.
-   Nutzen Sie `geom_bar` zur Erzeugung des Plots.
-   *Optional: Verwenden Sie `theme_pubr`*
:::

```{r exercise_4}
# ADD YOUR CODE HERE
```

#### Überprüfung durch Modellierung

```{r model-age-difference-release-year-gender-lm}
mdl <- lm(age_difference ~ release_year + older_male_hetero, data = age_gaps_consistent)

# Output
mdl %>% parameters::parameters()
mdl %>% performance::model_performance()
mdl %>% report::report()
```